【裁判字號】    99,交簡上,171
【裁判日期】    991126
【裁判案由】    過失傷害
【裁判全文】
臺灣桃園地方法院刑事判決           99年度交簡上字第171號
上  訴  人  臺灣桃園地方法院檢察署檢察官
被      告  黃子權
上列上訴人因被告過失傷害案件，不服本院簡易庭民國99年5 月
21日99年度桃交簡字第3787號第一審刑事簡易判決（聲請簡易判
決處刑案號：98年度偵字第16747 號），提起上訴，本院管轄之
第二審合議庭判決如下：
    主  文
上訴駁回。
    事實及理由
一、本案經本院審理結果，認原審以被告犯刑法第284 條第1 項
    前段過失傷害罪，判處有期徒3 月，如易科罰金，以新臺幣
    （下同）1 千元折算1 日，經核其認事用法及量刑均無不當
    ，應予維持，並引用第一審刑事簡易判決書記載之事實及理
    由（如附件）。
二、上訴人上訴意旨略以：被告無照駕駛而且超速行駛於外側車
    道，造成告訴人多處傷害，而且於案發後拒絕對告訴人協商
    或賠償，顯見惡性重大，原審僅判處有期徒刑3 月，刑度過
    輕等語。
三、按法官於有罪判決如何量處罪刑，為實體法賦予審理法官裁
    量之刑罰權事項，法官行使此項裁量權，自得依據個案情節
    ，參酌刑法第57條所定各款犯罪情狀之規定，於法定刑度內
    量處被告罪刑；除有逾越該罪法定刑或法定要件，或未能符
    合法規範體系及目的，或未遵守一般經驗及論理法則，或顯
    然逾越裁量，或濫用裁量等違法情事之外，自不得任意指摘
    其量刑違法，最高法院分別著有80年臺非字第473 號、75年
    臺上字第7033號、72年臺上字第6696號、72年臺上字第3647
    號判例可資參照。準此，法官量刑，如非有上揭明顯違法之
    情事，自不得擅加指摘其違法或不當。
四、經查，上揭犯罪事實，業據業據告訴人蕭兆棠、蕭全宏於警
    詢中及及證人陳驛鑫、陳翠蓮、葉灩青、羅國麟、董勇前、
    許民安等人於警詢中證述明確，並有卷附之林口長庚紀念醫
    院診斷證明書2 紙、道路交通事故現場圖、道路交通事故調
    查報告表、現場及車損照片40張、桃園縣政府警察局道路交
    通事故肇事人自首情形紀錄表1 紙、以及臺灣省桃園縣區車
    輛行車事故鑑定委員會中華民國99年5 月10日桃縣行字第09
    95201691號函暨隨函所附之桃縣鑑990253案之鑑定意見書1
    份在卷可查。而原審審酌被告肇事後自首，以及被告行駛在
    劃有分向限制線路段雙向車道時，竟疏未注意依速限標誌行
    駛，及未注意車前狀況和兩車併行之間隔，且未隨時採取必
    要之安全措施，即為閃避右側車輛而將車輛左偏，而當時狀
    況並無不能注意之情事，竟疏未注意及此，造成告訴人等人
    受有前開傷害，所為誠屬不該，且被告犯後猶否認其過失傷
    害犯行，態度非佳，迄今仍未與告訴人達成和解，賠償告訴
    人所受之損害，自應受相當程度之刑事非難等一切情狀，量
    處被告有期徒刑3 月，並於斟酌本案犯罪情節及被告資力等
    節後，諭知易科罰金之折算標準，經核並無不合。執此，原
    審認事用法並無不當，量刑亦屬妥適，上訴人提起本件上訴
    ，為無理由，應予駁回。
五、本件被告經合法傳喚，無正當理由未到庭，爰依刑事訴訟法
    第371 條規定，不待其陳述逕行判決。
據上論斷，應依刑事訴訟法第455 條之1 第1 項、第3 項、第37
1 條、第368 條、第373 條，判決如主文。
本案經檢察官梁光宗到庭執行職務。
中    華    民    國    99    年    11    月    26    日
               刑事第六庭  審判長法  官    錢建榮
                                 法  官    陳德池
                                 法  官    游智棋
以上正本證明與原本無異。
本件不得上訴。
                                 書記官    陳育萱
中    華    民    國    99    年    11    月    29    日
附錄本案論罪科刑法條：
中華民國刑法第284條
（過失傷害罪）
因過失傷害人者，處6 月以下有期徒刑、拘役或5 百元以下罰金
，致重傷者，處1 年以下有期徒刑、拘役或5 百元以下罰金。
從事業務之人，因業務上之過失傷害人者，處1 年以下有期徒刑
、拘役或1 千元以下罰金，致重傷者，處3 年以下有期徒刑、拘
役或2 千元以下罰金。

司法院資訊處製作；財團法人民間司法改革基金會備份。
